# <center> ATA 18.01.2021

## 1. Local
Teams

## 2. Participantes Presentes
* [Davi matheus](https://github.com/DaviMatheus)
* [Jonathan Jorge](https://github.com/Jonathan-Oliveira)
* [Lucas Melo](https://github.com/luucas-melo)
* [Nilvan Peres](https://github.com/NilvanPeres)
* [Natanael Filho](https://github.com/fernandes-natanael)
* [Yuri Alves](https://github.com/yuriAlves5)

## 3. Assuntos discutidos
### 3.1.1 Documentação da ATA de Reunião
* Responsável : [Nilvan Peres](https://github.com/NilvanPeres)

### 3.1.2 Heatmap

<p align="justify">&emsp;&emsp;
  Foi preenchido o mapa de calor para conseguirmos definir quais são os horários em que a maioria do grupo estaria disponível para as reuniões, ou desenvolvimento de algo para o projeto.
</p>

### 3.1.3 Brainstorm

<p align="justify">&emsp;&emsp;
  Primeiramente nós lemos em cojunto sobre a proposta do tema Lava-Jato(sugestão de tema disponibiliza no Moodle pela professore Milene Serrano). Para discutir em linhas gerais o que cada um tinha entendido sobre a proposta.
</p>
<p align="justify">&emsp;&emsp;
  Posteriormente, foi aberto um projeto no Miro para todos presentes na reunião entrarem. Logo após, foi proposto a seguinte temática para brainstorm: 
  <ul>
    <li>Divisão de requisitos funcionais entre Gerente/Cliente</li>
    <li>Cada participante teria sua coluna, e poderia colocar qualquer requisito que achasse interessante</li>
    <li>Requisitos funcionais teriam que ser com post-its laranjas, e não funcionais com post-its azuis</li>
    <li>Primeiramente, preenchemos os requisitos funcionais do cliente, depois do gerente, e por último pensamos em requisitos não funcionais da aplicação em geral</li>
  </ul>
</p>


### 3.2 Definição de artefatos
<p align="justify">&emsp;&emsp;
  A divisão de issues de forma mais detalhada pode ser encontrada na Planning da Sprint 1. Nesse tópico pretendo explicar quais artefatos que definimos que todos integrantes deveriam fazer, e quais julgamos que não seriam necessário. A divisão ficou da seguinte forma, artefatos que <b>todos</b> devem fazer: 
    <ul>
      <li>Rich Picture</li>
      <li>Mapa mental</li>
      <li>Brainstorm</li>
      <li>Moscow</li>
    </ul>
</p>
<p align="justify">&emsp;&emsp;
  Apesar da maioria dos grupos anteriores da disciplina terem optado por todos integrantes realizarem o 5w2h, julgamos que apenas um integrante seria suficiente, por acreditar existem técnicas pré-elicitação mais completas que trazem maior esclarecimento sobre o projeto.
</p>